臺灣基隆地方法院刑事判決　　　　　　　 96年度易字第704號
公　訴　人　臺灣基隆地方法院檢察署檢察官
被　　　告　戊○○
　　　　　　辛○○
　　　　　　壬○○
　　　　　　　　　　現於臺灣基隆監獄
　　　　　　己○○
　　　　　　甲○○
　　　　　　丙○○
上列被告因竊盜案件，經檢察官提起公訴（96年度偵字第5450號
），及追加起訴，本院將本件與96年度易字第538 號案件合併審
判，分別判決如下：
    主  文
戊○○所犯如附表五編號１至４「所犯罪名」欄所示之罪，均累
犯，各處如附表五編號１至４「科刑」欄所示之刑。應執行有期
徒刑壹年。
辛○○所犯如附表五編號１至３「所犯罪名」欄所示之罪，均累
犯，各處如附表五編號１至３「科刑」欄所示之刑。應執行有期
徒刑壹年。
壬○○所犯如附表五編號３「所犯罪名」欄所示之罪，累犯，各
處如附表五編號３「科刑」欄所示之刑。
丙○○所犯如附表五編號１「所犯罪名」欄所示之罪，各處如附
表五編號１「科刑」欄所示之刑。
甲○○無罪。
壬○○、辛○○、己○○被訴附表四部分公訴不受理。
    事  實
一、戊○○有下列前案紀錄，構成累犯：
  (一)戊○○曾因違反懲治盜匪條例等案件，經本院於86年9 月19
    日以86年度訴字第453 號判決，就違反懲治盜匪條例部分判
    處有期徒刑3 年8 月確定，另就恐嚇取財部分判處有期徒刑
    7 月，應執行4 年2 月確定嗣於89年2 月3 日假釋出獄。
  (二)假釋期間，復因竊盜案件，經本院於89年7 月14日以89年度
    易字第265 號判決判處有期徒刑7 月，嗣上訴，經臺灣高等
    法院於89年11月10日，以89年度上易字第3122號判決上訴駁
    回確定，與(一)上述撤銷假釋殘餘之刑期合併執行，嗣於93年
    5 月12日縮短刑期刑期期滿執行完畢，翌日出監（構成累犯
    ）。
二、辛○○辛○○有下列前案紀錄，後述(二)所示案件構成累犯：
  (一)前因連續施用第二級毒品，違反毒品危害防制條例案件，經
    本院於89年10月25日以89年度基簡字第870 號判決判處有期
    徒刑5 月，如易科罰金，以銀元300 元折算1 日確定。
  (二)復因共同連續竊盜案件，經本院於90年5 月4 日以89年度訴
    字第369 號判決判處有期徒刑2 年，應執行有期徒刑2 年確
    定。與上開(一)所示案件經同院以90年度聲字第966 號裁定應
    執行有期徒刑2 年4 月確定。並與上開(一)所示案件併合執行
    ，於92年6 月9 日縮短刑期假釋出監，假釋期間交付保護管
    束，刑期至93年10月31日期滿，假釋未經撤銷，未執行之刑
    ，以已執行論，視為執行完畢（構成累犯）。
  (三)又因施用第二級毒品，違反毒品危害防制條例案件，經本院
    於96年1 月24日以95年度易字第563 號判決判處有期徒刑3
    月，如易科罰金，以新臺幣1,000 元折算1 日確定，易科罰
    金執行完畢。
  (四)再因施用第二級毒品，違反毒品危害防制條例案件，經本院
    於96年4 月30日以96年度基簡字第499 號判決判處有期徒刑
    4 月，如易科罰金以新台幣1,000 元折算1 日。嗣經本院以
    96年度聲減字第844 號減刑減為有期徒刑2 月，如易科罰金
    ，以新臺幣1,000 元折算1 日確定。
  (五)又因共同加重竊盜未遂案件，經本院於96年7 月31日以96年
    度易字第252 號判決判處有期徒刑8 月，減為有期徒刑4 月
    ，如易科罰金，以新台幣1,000 元折算1 日確定。
  (六)再因施用第二級毒品，違反毒品危害防制條例案件，經本院
    於96年8 月24日以96年度易字第522 號判決判處有期徒刑5
    月，如易科罰金，以新臺幣1,000 元折算1 日確定。
三、壬○○有下列前案紀錄，後述(二)所示案件構成累犯：
  (一)前因連續施用第二級毒品，違反毒品危害防制條例案件，經
    本院於89年8 月18日以89年度基簡620 號判決判處有期徒刑
    6 月，如易科罰金，以銀元300 元折算1 日確定。
  (二)復因加重竊盜案件，經本院於90年4 月2 日以89年度易字第
    83號判處有期徒刑1 年6 月，嗣上訴，經臺灣高等法院於90
    年8 月23日，以90年度上易訴字第2044號判決判處有期徒刑
    1 年6 月確定。與上開(一)所示案件經臺灣高等法院以90年度
    聲字第2536號裁定應執行有期徒刑1 年9 月確定。嗣於91年
    10月31日縮短刑期期滿，假釋期間交付保護管束，刑期至92
    年2 月16日期滿，假釋未經撤銷，未執行之刑，以已執行論
    ，視為執行完畢，構成累犯。
  (三)又因共同連續加重竊盜罪，經本院於92年12月31日以92年度
    訴字第555 號判決判處有期徒刑1 年10月，嗣上訴，經臺灣
    高等法院於93年6 月23日，以93年度上易訴字第410 號判決
    撤銷原判決判處有期徒刑1 年10月，再上訴，經最高法院於
    93年10月7 日以93年度臺非字第233 號判決上訴駁回判處有
    期徒刑1 年10月，應執行有期徒刑1 年10月確定。
  (四)再因加重竊盜案件，經本院於95年9 月29日以95年度基簡字
    第812 號判決判處有期徒刑6 月，如易科罰金以新台幣1,00
    0 元折算1 日確定。
  (五)又因施用第二級毒品，違反毒品危害防制條例案件，經本院
    於96年6 月26日，以96年度基簡字第698 號判決判處有期徒
    刑6 月，如易科罰金，以新臺幣1,000 元折算1 日。嗣上訴
    ，經本院於96年8 月31日以96年度簡上字第131 號判處有期
    徒刑7 月確定。並與上開(三)所示案件併合執行，嗣於95年12
    月16日縮短刑期期滿，執行完畢後翌日出監。
四、壬○○、戊○○、甲○○、辛○○、己○○、丁○○、丙○○（丙○○到案後另結）共同基於意圖不法所有之犯意聯絡
    ，於附表所示之時間、地點，以附表所示方式竊取如附表所
    示之物，其中壬○○、洪錫煌（此部分業經臺灣基隆地方法
    院檢察署檢察官提起公訴）於96年7 月7 日2 時許為被害人
    子○○當場發覺，而查獲壬○○、洪錫煌並扣得螺絲起子1
    支、刀片1 組、棉質手套5 雙、手電筒2 支等物，另於96年
    7 月6 日經警通知戊○○至警局製作筆錄，主動供出附表一
    至四所示竊盜犯行，並接受裁判，始陸續查知上情。
五、案經基隆市警察局第二分局報告臺灣基隆地方法院檢察署檢
    察官偵查起訴察官偵查起訴及檢察官當庭以言詞追加起訴。
    理  由
壹、程序方面：
    按一人犯數罪、數人共犯一罪或數罪、數人同時在同一處所
    各別犯罪者或犯與本罪有關係之藏匿人犯、湮滅證據、偽證
    、贓物各罪者，為相牽連案件；而於第一審辯論終結前，得
    就與本案相牽連之犯罪或本罪之誣告罪，追加起訴，且追加
    起訴，得於審判期日以言詞為之，刑事訴訟法第7 條、第26
    5 條分別定有明文。查公訴檢察官於96年11月22日就附表三
    當庭以言詞追加起訴，對於被告辛○○所為如附表三所示之
    竊盜犯行追加起訴，因該次犯行與其他經起訴之犯行，係屬
    一人犯數罪之相牽連案件，且檢察官係於本院言詞辯論終結
    前，以書狀追加起訴，符合首揭法條之規定，是認檢察官追
    加起訴，於法要無不合。
貳、證據能力部分：
    又按被告以外之人於審判外之言詞或書面陳述，除法律有規
    定者外，不得作為證據；又被告以外之人於審判外之陳述，
    雖不符合刑事訴訟法第159 條之1 至第159 條之4 之規定，
    而經當事人於審判程序同意作為證據，法院審酌該言詞陳述
    或書面陳述作成時之情況，認為適當者，亦得為證據，而當
    事人、代理人或辯護人於法院調查證據時，知有上開不得為
    證據之情形，而未於言詞辯論終結前聲明異議者，視有前項
    之同意，刑事訴訟法第159 條第1 項及第159 條之5 分別定
    有明文。本件證人即被害人癸○○等於警詢中所為之陳述，
    雖為被告戊○○等本人以外之人於審判外之言詞陳述，然經
    本院於審判程序提示予被告嚴來福等並告以要旨，經被告等
    人表示無意見，且未聲明異議，又本院審酌上開證人警詢筆
    錄之記載，並無不正取供之情事，且證人於警詢時並無具結
    之可能，故就此等審判外言詞陳述作成時之情況，應認為適
    當，依前揭法條意旨，得援為本案證據。
、實體部分：
一、認定事實所依據之證據及理由：
  (一)如附表一所示之事實，業據被告戊○○坦承不諱，被告辛○○、丙○○則均矢口否認竊盜犯行，辯稱，並未參與行竊云
    云，惟查被告戊○○於警詢時供稱，我們於96年5 月28 日
    凌晨1 時許，在台北縣林口鄉61線快速公路通車起點，竊取
    配管白鐵製角鐵20支（3 公尺長、1 枝約35公斤），該件竊
    盜犯行係伊與辛○○、丁○○、綽號「傑民」之人一同行竊
    ，該件係由伊把風，由辛○○、丁○○、綽號「傑民」等3
    人下手行竊，係持6 枝活動板手下手行竊的，當時係用辛○○及綽號「傑民」所有自小客車各1 部，載運配管白鐵製角
    鐵至綽號「傑民」舊家（台北縣萬里鄉），我與辛○○分贓
    10枝、丁○○、綽號「傑民」分贓10枝，我與辛○○將10
    枝販賣全賣行，合計216 公斤，所得1 萬7 千元，我分得2
    千元等語（見96年度偵字第5450號偵查卷第6 、7 頁）；復
    於96年11月22日本院審判時具結證稱，在行竊地點的橋下有
    1 個老先生睡在那邊，他有看到我們在該處行竊白鐵，這件
    是我跟辛○○（綽號阿保）、己○○（綽號眼鏡）、丁○○
    、丙○○，當天有帶工具去行竊，工具沒有扣案，當時警察
    不知道，我是自首，才查獲本案的，警察才去工廠裡面抓查
    獲，行竊是用活動扳手、6 角扳手竊取的，竊盜的工具活動
    扳手、6 角扳手是白鐵製的，長度約30公分，是我到五金行
    買的當初是由辛○○他們去看點，看好後才回來講的等語（
    見本院卷第100 、101 頁），證人即被告戊○○將行竊之整
    個過程，如何事前謀議，如何分工實施竊盜犯行，並如何事
    後分贓，以及行竊之情況，均證述明確，又被告戊○○與其
    他被告並無恩怨，衡情並無射詞誣陷，故意誣攀其他被告之
    虞，並使其受偽證之風險，而故為虛偽證言，是證人即被告
    戊○○之證詞應堪採信，被告辛○○、丁○○空口並未行竊
    ，顯不足採，且有如附表一各編號認定事實所憑之證據欄所
    示證據可為佐。綜上，本案事證明確，被告戊○○、辛○○
    、丁○○此部分之竊盜犯行洵堪認定。
  (二)如附表二各編號所示之事實，業據被告戊○○、辛○○於警
    詢、偵查及本院審理時坦承在卷，且有如附表二各編號認定
    事實所憑之證據欄所示證據可為佐，被告戊○○、辛○○之
    自白核與事實相符，可以採信。綜上，本案事證明確，戊○○、辛○○此部分之犯行洵堪認定。
  (三)如附表三所示之事實，業據被告戊○○坦承不諱，被告辛○○、壬○○則均矢口否認竊盜犯行，辯稱，並未參與行竊云
    云，惟查被告戊○○於警詢時，就被告壬○○如何於如附表
    三所示之時間、地點行竊被害人之財物，事後並如何由邱世
    昌運至資源回收場販賣，並渠等如何分配贓款等情，證述明
    確，於本院審判時並具結證稱，被告辛○○亦有參與行竊，
    附表3 的部分我有做，但是是其他的人拿去賣的，車子是我
    開的，是壬○○去拆的，拆好以後我跟辛○○去載的，還跟
    我一起去賣。邱世昌帶我拿行竊來的東西去賣。行竊前之前
    邱世昌、辛○○都知道，他們都是一夥的，販賣竊得白鐵的
    錢是在辛○○身上，再由他分配，壬○○用工具去拆的，在
    警察局稱沒有提到辛○○，是因為當時在警局時，警察叫我
    背時間、地點，在基隆有這麼多橋，我也不知道是什麼橋，
    什麼橋，警察叫我趕快說一說，我今天看到起訴書，看到七
    堵八德路港口橋下才有印象，我跟辛○○已經到行竊的地點
    把是偷來的東西搬回來了，由邱世昌帶我們去基隆成功國小
    的橋下賣掉等語（見本院卷第101 至103 頁），被告戊○○
    與其他被告壬○○、辛○○並無恩怨，衡情並無射詞誣陷，
    故意誣攀其他被告之虞，並使其受偽證之風險，而故為虛偽
    證言，是證人即被告戊○○之證詞應堪採信，被告辛○○、
    壬○○空口否認並未行竊，不足採，且有如附表三號認定事
    實所憑之證據欄所示證據可為佐。綜上，本案事證明確，被
    告戊○○、辛○○、壬○○此部分之竊盜犯行洵堪認定。
  (四)如附表四所示之事實，業據被告戊○○、壬○○、辛○○、
    己○○於警詢、偵查及本院審理時坦承在卷，且有如附表四
    各編號認定事實所憑之證據欄所示證據可為佐，被告戊○○
    、辛○○之自白核與事實相符，可以採信。綜上，本案事證
    明確，被告戊○○此部分之犯行洵堪認定。
二、論罪科刑部分：
  (一)被告戊○○、辛○○、丁○○如附表一之所為，如附表五編
    號１「所犯罪名欄」所示，被告戊○○、辛○○、丙○○與
    共犯丁○○間，就上開竊盜犯行間，均有犯意聯絡並行為分
    擔，被告戊○○、辛○○、丁○○均為共同正犯。
  (二)被告戊○○、辛○○如附表二之所為，如附表五編號２「所
    犯罪名欄」所示，被告戊○○、辛○○間，就上開竊盜犯行
    間，均有犯意聯絡並行為分擔，被告戊○○、辛○○均為共
    同正犯。
  (三)被告戊○○、壬○○、辛○○如附表三之所為，如附表五編
    號３「所犯罪名欄」所示，被告戊○○、壬○○、辛○○與
    共犯邱世昌間，就上開竊盜犯行間，均有犯意聯絡並行為分
    擔，被告戊○○、壬○○、辛○○均為共同正犯。
  (四)被告戊○○如附表四之所為，如附表五編號４「所犯罪名欄
    」所示，起訴書指被告戊○○係犯刑法第321 條第1 項第3
    款、第4 款之加重竊盜犯行，惟起訴書漏未注意被告戊○○
    等人係翻越圍牆進入工廠行竊，起訴法條應予變更。被告戊○○與共犯壬○○、辛○○、己○○間，就上開竊盜犯行間
    ，均有犯意聯絡並行為分擔，被告戊○○為共同正犯。
  (五)被告戊○○、辛○○、壬○○保有有事實欄一至三所載之各
    自前案紀錄暨科刑執行情形，各有其臺灣高等法院被告前案
    紀錄表在卷可稽，其等於各受有期徒刑之執行完畢後，5 年
    內故意再犯有期徒刑以上之本罪，均為累犯，渠等所犯各罪
    均應依刑法第47條第1 項之規定加重其刑。
  (六)又被告戊○○係在偵查機關，尚未發覺被告戊○○附表一至
    四所示之竊盜犯行，而主動向警察坦承犯罪而願接受裁判，
    是就被告戊○○上開竊盜犯行，爰依刑法第62條前段規定減
    輕其刑，並依法先加後減。
  (七)爰審酌被告戊○○等一再竊取他人財物，顯見其法紀觀念薄
    弱，不知尊重他人之財產權，兼衡其行為動機、行為手段、
    所生危害，以及被告戊○○為竊盜犯行4 次、被告壬○○本
    案為竊盜犯行1 次、被告辛○○本案為竊盜犯行3 次之各被
    告竊盜犯行之次數，而本院審理時尚能坦承大部分犯行，尚
    有悔意，允宜給予自新之機會，並斟酌被告等人犯罪情節之
    輕重，各量處如主文所示之刑，並就被告戊○○、辛○○部
    分，定其應執行之刑，以資懲儆。
三、沒收部分：
  (一)被告戊○○等人附表一至四所示時間、地點行竊所用之工具
    ，均未扣案，為免日後執行之困難，爰不予宣告沒收，應予
    敘明。
肆、無罪部分（按即起訴書指被告甲○○附表四部分）：
一、公訴意旨另以：被告甲○○於附表四所示之時間、地點與戊○○、壬○○、辛○○、己○○共同行竊如附表四所示被害
    人所有之財物，因認被告另涉有刑法第321 條第1 項第2 款
    、第3 款、第4 款之加重竊盜犯行。
二、按被告未經審判證明有罪確定前，推定其為無罪；犯罪事實
    應依證據認定之，無證據不得認定犯罪事實，刑事訴訟法第
    154 條第2 項定有明文。又認定被告有罪之事實應憑證據；
    如未能發現相當之證據，或證據不足以證明，自不能以推測
    或擬制之方法，以為裁判之基礎；且認定事實所憑之證據，
    其為訴訟上之證明，須達於通常一般人均不致有所懷疑，而
    得確信其為事實之程度者，始得據為有罪之認定；倘其證明
    尚未達到此一程度，而有合理之懷疑存在時，尚難為有罪之
    認定基礎；苟積極證據不足為不利於被告事實之認定時，即
    應為有利於被告之認定，更不必有何有利之證據；亦即如無
    確切之積極證據，足以證明犯罪事實，即令被告不能為有利
    之反證，亦不能遽論以罪責（最高法院30年度上字第816 號
    、40年度臺上字86號、70年度臺上字第2368號、76年度臺上
    字第49 86 號判決意旨參照）。
三、本件公訴人認被告甲○○犯有此部分竊盜罪嫌，係以被告戊○○、壬○○於警詢時之自白、被害人子○○於警、偵訊之
    指訴或證述及扣案證物為據。訊之被告甲○○堅決否認有上
    開犯行，辯稱：只有在辛○○家內看電視，辛○○他們拿電
    纜回來後，有幫忙削電線而已，事前不知道他們要去偷東西
    等語。
四、經查：
  (一)證人即被告戊○○於本院96年12月12日審判時具結證稱，甲○○有去割線，他是在辛○○舊家，等我們偷完電線回來後
    再用刀片割電線，當初不知道是何人約的，原本是壬○○、
    辛○○先騎機車過去，我跟己○○開車到辛○○舊家斜坡上
    面等，辛○○的舊家距離鐵工廠開車約2 分鐘就會到，到了
    斜坡上面等候辛○○用好，凌晨4 點多時有巡邏車過來，我
    叫己○○起來，車子沒有掛車牌號碼，我們鐵工廠旁邊的防
    火巷那邊般的，有我、己○○、壬○○、辛○○去搬，之前
    去抓蝦子的時候，己○○比較晚到，我有聽到說要偷東西，
    當時天色很暗不知道是何人講的，拆完鐵工廠的電線後，就
    將電線搬到辛○○的舊家，甲○○就在他家拆電線，甲○○
    沒有到行竊的現場等語（見本院96年12月12日審判筆錄）。
  (二)證人即被告壬○○於本院審判時具結證稱，甲○○沒有一起
    去偷，我們要去偷之前，也沒有跟甲○○講好，是戊○○約
    我們去偷的，偷完以後也是戊○○拿去賣的，偷完後他拿拆
    好的銅線拿去賣。甲○○有無分到錢我不知道。我們偷完後
    ，把電線搬到辛○○家裡，他有幫忙拆電線，他有問東西是
    哪裡來的，我告訴他不要問這麼多，我沒有告訴他是偷來的
    ，我只叫他幫忙而已等語（見本院96年12月12日審判筆錄）
    。
   (三)證人即被告辛○○於本院審判時具結證稱，我們要去偷之
     前，沒有跟甲○○講好說要去偷，是戊○○要去勒戒前沒
     有錢，所以提議要去偷，偷完後，好像是戊○○跟己○○
     一起拿去賣的，甲○○有分到錢，但他不知道我們是要分
     什麼錢甲○○不知道電線是偷來的等語（見本院96年12月
     12 日 審判筆錄）。
   (四)證人即被告己○○於本院審判時具結證稱，我們要去偷之
     前，沒有跟甲○○講好要去偷，本來我們是去抓蝦子，我
     有分到錢。我們從鋼鐵廠把電線搬到辛○○家中時，甲○○問壬○○東西從何處來的，壬○○就回答說你不要問這
     麼多，只是要請他幫忙而已，沒有跟他講什麼等語（見本
     院96年12月12日審判筆錄）。
   (五)依照證人戊○○、壬○○、辛○○、己○○之證述，並不
     能證明被告甲○○在行竊地點共同行竊，迨被告戊○○竊
     得電線拿至被告辛○○家中，始幫忙削電線，依照證人戊○○等人之證述，又無法證明被告甲○○行竊前，與被告
     戊○○等人有竊盜之犯意聯絡，自難認為被告甲○○確有
     為如附表四所示之竊盜犯行，是被告甲○○之竊盜犯行，
     尚屬不能證明。此外，復查無其他積極證據足以認定被告
     甲○○有何竊盜之犯行，應認其犯罪不能證明，自應為無
     罪之判決。
五、至被告甲○○所涉贓物罪嫌，宜由檢察官另案偵辦。
肆、不受理部分（被告壬○○、辛○○、己○○附表四部分）：
一、公訴意旨另以：被告壬○○、辛○○、己○○於附表四所示
    之時間、地點與戊○○共同意圖為自己不法之所有，竊取被
    害人之財物，因認被告壬○○、辛○○、己○○涉有刑法第
    第321 條第1 項第3 款、第4 款之加重竊盜罪嫌等語。
二、惟按，已經提起公訴或自訴之案件，在同一法院重行起訴者
    ，應為不受理之判決，刑事訴訟法第303 條第2 款定有明文
    。
三、本件被告壬○○、辛○○、己○○前於附表四所示之時間、
    地點，竊得大禹鋼鐵廠負責人子○○工廠內之銅線、銅片，
    認被告係涉犯刑法第321 條第1 項第3 款、第4 款之竊盜罪
    嫌，經臺灣基隆地方法院檢察署檢察官以96年度偵字第2600
    號提起公訴於96年8 月24日繫屬本院，並經本院以96年度易
    字第538 號案件號審理，迄本件判決時，尚未判決確定等情
    ，有卷附臺灣高等法院被告前案紀錄表、臺灣基隆地方法院
    檢察署檢察官96年度偵字第2600號起訴書可稽，核與而起訴
    書所載本案檢察官起訴被告壬○○、辛○○、己○○之竊盜
    行為，為同一行為。則檢察官就同一案件向本院重行起訴，
    本案並於96年11月6 日繫屬於本院，有卷附臺灣基隆地方法
    院檢察署基檢堂良96偵字第5450號函上送審收案戳記可稽，
    依前揭說明，本案此部分被告壬○○、辛○○、己○○應諭
    知不受理之判決。
據上論斷，應依刑事訴訟法第299 條第1 項前段、第300 條、第
301 條第1 項、第303 條第2 款，刑法第28條、第321 條第1 項
第2 款、第3 款、第4 款、第47條第1 項、第62條前段、第51條
第5 款，判決如主文。
本案經檢察官乙○○到庭執行職務。
中　　華　　民　　國　　96　　年　　12　　月　　28　　日
                  刑事第三庭法官黃永定
以上正本證明與原本無異。
如不服本判決應於收受本判決後10日內向本院提出上訴書狀，其
未敘述上訴理由者，並得於提起上訴後10日內向本院補提理由書
狀（均須按他造當事人之人數附繕本）「切勿逕送上級法院」。
中　　華　　民　　國　　96　　年　　12　　月　　28　　日
                            書 記 官  劉珍珍
附錄本案論罪科刑依據之法條：
刑法第321 條
I犯竊盜罪而有左列情形之一者，處6 月以上、5 年以下有期徒
  刑：
一  於夜間侵入住宅或有人居住之建築物、船艦或隱匿其內而犯之
    者。
二  毀越門扇、牆垣或其他安全設備而犯之者。
三  攜帶兇器而犯之者。
四  結夥三人以上而犯之者。
五  乘火災、水災或其他災害之際而犯之者。
六  在車站或埠頭而犯之者。
II前項之未遂犯罰之。
附表一（被告戊○○、辛○○、丁○○、丙○○共同竊盜部分）
┌─┬────┬───┬─────────┬────┬──────────┐
│編│犯罪時間│行為人│行為方式及所得財物│被害人  │認定事實所憑證據一  │
│號│犯罪地點│      │                  │        │覽表                │
├─┼────┼───┼─────────┼────┼──────────┤
│  │96年5 月│辛○○│被告意圖為自己不法│交通部公│(1)被告戊○○之自白  │
│  │28日凌晨│戊○○│所有，結夥三人以上│路總局養│警詢（96年度偵字  │
│  │1時許   │丁○○│、攜帶持客觀上足以│護工程處│  第5450號卷第6至7  │
│  ├────┤丙○○│對人之生命、身體、│中和工務│  頁）              │
│  │臺北縣林│      │安全性構成威脅，具│段工務員│本院審理（本院卷第│
│  │口鄉台61│      │有危險性之凶器活動│癸○○  │  99頁）            │
│  │線與台15│      │板手竊取長3 公尺、│        │(2)被害人癸○○之指述│
│  │線共段通│      │每支重35公斤之白鐵│        │警詢（96年度偵字  │
│  │車起點橋│      │製角鐵20支        │        │  第5450號卷第40頁）│
│  │（林口高│      │                  │        │(3)現場照片（96年度  │
│  │架橋）下│      │                  │        │  偵字第5450號卷第  │
│  │        │      │                  │        │  18至19頁）        │
└─┴────┴───┴─────────┴────┴──────────┘
附表二（被告戊○○、辛○○共同竊盜部分）
┌─┬────┬───┬─────────┬────┬──────────┐
│編│犯罪時間│行為人│行為方式及所得財物│被害人  │認定事實所憑證據一  │
│號│犯罪地點│      │                  │        │覽表                │
├─┼────┼───┼─────────┼────┼──────────┤
│  │96年6 月│辛○○│被告意圖自己不法所│臺灣自來│(1)被告戊○○之自白  │
│  │5 日凌晨│戊○○│有，攜帶客觀上足以│水公司第│警詢（96年度偵字  │
│  │1 時    │      │對之生命、身體安全│一區管理│  第5450號卷第8至9  │
│  │        │      │構成威脅具有危險性│處基隆服│  頁）              │
│  ├────┤      │之器具活動板手竊取│務所技術│本院審理（本院卷  │
│  │基隆市七│      │長1 公尺、每支重5 │士庚○○│  第99頁）          │
│  │堵段七賢│      │公斤之白鐵製角鐵12│        │(2)被害人庚○○之指  │
│  │橋下    │      │支                │        │  訴                │
│  │        │      │                  │        │警詢（96年度偵字  │
│  │        │      │                  │        │  第5450號卷第44至  │
│  │        │      │                  │        │  45頁）            │
│  │        │      │                  │        │(3)現場照片（96年度  │
│  │        │      │                  │        │  偵字5450號卷第20  │
│  │        │      │                  │        │  頁）              │
│  │        │      │                  │        │(4)全買行買賣登記簿  │
│  │        │      │                  │        │  （96年度偵字第54  │
│  │        │      │                  │        │  50號卷第61至63頁）│
└─┴────┴───┴─────────┴────┴──────────┘
附表三（被告壬○○、戊○○、邱世昌、辛○○共同竊盜部分）
┌─┬────┬───┬─────────┬────┬──────────┐
│編│犯罪時間│行為人│行為方式及所得財物│被害人  │認定事實所憑證據一  │
│號│犯罪地點│      │                  │        │覽表                │
├─┼────┼───┼─────────┼────┼──────────┤
│  │96年6 月│戊○○│被告意圖自己不法所│臺灣自來│(1)被告戊○○之自白  │
│  │10日凌晨│壬○○│有，結夥三人以上、│水公司第│警詢（96年度偵字  │
│  │2 許    │辛○○│攜帶客觀上足以對之│一區管理│  第5450號卷第9至1  │
│  │        │邱世昌│生命、身體安全構成│處基隆服│  0頁）             │
│  │        │      │威脅具有危險性之器│務所技術│本院審理（本院卷  │
│  ├────┤      │具活動板手竊取長2 │士庚○○│  第99頁）          │
│  │基隆市七│      │公尺、每支重45公斤│        │(2)被害人庚○○之指  │
│  │堵段八德│      │之白鐵製角鐵12支  │        │  訴                │
│  │路港口橋│      │                  │        │警詢（96年度偵字  │
│  │下      │      │                  │        │  5450號卷第44至45  │
│  │        │      │                  │        │  頁）              │
│  │        │      │                  │        │(3)現場照片（96年度  │
│  │        │      │                  │        │  偵字第5450號卷第  │
│  │        │      │                  │        │  21頁）            │
│  │        │      │                  │        │(4)全買行買賣登記簿  │
│  │        │      │                  │        │（96年度偵字5450號  │
│  │        │      │                  │        │  卷第61至63頁）    │
│  │        │      │                  │        │(5)6G-4293號自用小客 │
│  │        │      │                  │        │  車車籍資料（96年  │
│  │        │      │                  │        │  度偵字第5450號卷  │
│  │        │      │                  │        │  第22頁）          │
└─┴────┴───┴─────────┴────┴──────────┘
附表四（被告戊○○、壬○○、辛○○、己○○、甲○○共同竊盜部分）
┌─┬────┬───┬─────────┬────┬──────────┐
│編│犯罪時間│行為人│行為方式及所得財物│被害人  │認定事實所憑證據一  │
│號│犯罪地點│      │                  │        │覽表                │
├─┼────┼───┼─────────┼────┼──────────┤
│  │96年6 月│戊○○│被告意圖自己不法所│大禹鋼鐵│(1)壬○○之自白      │
│  │30日晚間│、簡志│有，結夥三人以上、│廠      │警詢（96年度偵字  │
│  │2 許    │清、廖│攜帶客觀上足以對之│負責人鄭│  第5450號卷第27頁  │
│  ├────┤國保、│生命、身體安全構成│君秀    │  ）                │
│  │基隆市武│己○○│威脅具有危險性之器│        │本院審理（本院卷  │
│  │訓街18號│      │具活動板手，翻越工│        │  第106頁）         │
│  │        │      │廠圍牆，進入竊取銅│        │(2)戊○○之自白      │
│  │        │      │線、銅片（約2 萬6 │        │警詢（96年度偵字  │
│  │        │      │千元）            │        │  第5450號卷第5至6  │
│  │        │      │                  │        │  頁）              │
│  │        │      │                  │        │本院審理（本院卷  │
│  │        │      │                  │        │  第99頁）          │
│  │        │      │                  │        │(3)被害人子○○之指  │
│  │        │      │                  │        │  訴                │
│  │        │      │                  │        │警詢（96年度偵字  │
│  │        │      │                  │        │  第5450號卷第46至  │
│  │        │      │                  │        │  49頁）            │
│  │        │      │                  │        │(4)現場照片（96年度  │
│  │        │      │                  │        │  偵字第5450號卷第  │
│  │        │      │                  │        │  17頁）            │
└─┴────┴───┴─────────┴────┴──────────┘
附表五：
┌───┬───────┬────────┬─────────┐
│編  號│ 犯 罪  事  實│所  犯  罪  名  │科             刑 │
├───┼───────┼────────┼─────────┤
│ １   │如附表一所示之│刑法第321條第1項│戊○○結夥三人以上│
│      │行為          │第3 款、第4 款結│、攜帶兇器竊盜，累│
│      │              │夥三人以上，攜帶│犯，處有期徒刑柒月│
│      │              │兇器竊盜        │。                │
│      │              │                │辛○○結夥三人以上│
│      │              │                │、攜帶兇器竊盜，累│
│      │              │                │犯，處有期徒刑捌月│
│      │              │                │。                │
│      │              │                │丙○○結夥三人以上│
│      │              │                │、攜帶兇器竊盜，處│
│      │              │                │有期徒刑捌月。    │
├───┼───────┼────────┼─────────┤
│ ２   │如附表二所示之│刑法第321條第1項│戊○○共同攜帶兇器│
│      │行為          │第3 款攜帶凶器夜│竊盜，累犯，處有期│
│      │              │間竊盜          │徒刑柒月。        │
│      │              │                │辛○○共同攜帶兇器│
│      │              │                │竊盜，累犯，處有期│
│      │              │                │徒刑捌月。        │
├───┼───────┼────────┼─────────┤
│ ３   │如附表一所示之│刑法第321條第1項│戊○○結夥三人以上│
│      │行為          │第3 款、第4 款結│、攜帶兇器竊盜，累│
│      │              │夥三人以上、攜帶│犯，處有期徒刑柒月│
│      │              │凶器竊盜        │。                │
│      │              │                │辛○○結夥三人以上│
│      │              │                │、攜帶兇器竊盜，累│
│      │              │                │犯，處有期徒刑柒月│
│      │              │                │。                │
│      │              │                │壬○○結夥三人以上│
│      │              │                │、攜帶兇器竊盜，累│
│      │              │                │犯，處有期徒刑柒月│
│      │              │                │。                │
├───┼───────┼────────┼─────────┤
│ ４   │如附表一編號４│刑法第321條第1項│戊○○結夥三人以上│
│      │所示之行為    │第2 款、第3 款、│、攜帶兇器、踰越牆│
│      │              │第4 款結夥三人以│垣竊盜，累犯，處有│
│      │              │上、攜帶凶器夜間│期徒刑柒月。      │
│      │              │竊盜            │                  │
└───┴───────┴────────┴─────────┘
